【裁判字號】    88,上易,4212
【裁判日期】    890504
【裁判案由】    妨害自由
【裁判全文】
臺灣高等法院刑事判決                          八十八年度上易字第四二一二號
    上  訴  人  臺灣板橋地方法院檢察署檢察官
    被      告  甲○○
右上訴人因被告妨害自由案件，不服臺灣板橋地方法院八十八年度易緝字第一四四號
，中華民國八十八年六月二十五日第一審判決（起訴案號：臺灣板橋地方法院檢察署
八十二年度偵字第一九四一一號）提起上訴，本院判決如左：
    主  文
原判決撤銷。
甲○○連續以加害生命之事，恐嚇他人致生危害於安全，處有期徒刑參月，如易科罰
金，以參佰元折算壹日。
    事  實
一、甲○○於民國（下同）八十二年間因詐欺乙○○案件，經台灣高等法院於八十二
    年四月二十八日判處有期徒刑七月確定，嗣經檢察署通緝，現在監執行中（未構
    成累犯）。其於前開詐欺案件審理期間中之八十一年一月十一日，於乙○○打電
    話至甲○○位於台北縣永和市○○路一四四巷十七號一樓住處，找甲○○談論解
    決雙方債務問題時，甲○○竟基於恐嚇危害安全之概括犯意，在電話中對乙○○
    稱：「我跟你說當心你一條命，我殺你全家，我叫別人殺你」、「你千條命都沒
    有了，你給我保密，若中途發生事情，你全家狗命都沒有，我不殺你別人也會殺
    你」等加害生命之事，恐嚇乙○○，使乙○○心生畏懼，又於八十二年二月十五
    日接聽告訴人乙○○所打來之電話時，亦基於同前恐嚇安全之概括犯意，在電話
    中以言語對乙○○恐嚇稱：「．．．．．我那天跟你講過，你要逼我走投無路，
    你會得不償失，你自己看著辦，陳春梅沒有錢，這個錢等於我在付，不是陳春梅
    在付，你了解嗎？你也要我的錢，也要我去關，他媽的，我跟你講，到時候我會
    給你不死，我會給你比死還痛苦的生活．．．．．」等語，以加害身體之事恐嚇
    乙○○，使乙○○心生畏懼，而生危害於乙○○之安全。
二、案經乙○○訴由台灣板橋地方法院檢察署檢察官偵查起訴。甲○○經原審傳喚拘
    提無著後，於八十三年三月十六日發布通緝，迄八十八年五月二十七日始緝獲到
    案。
    理  由
一、訊據被告甲○○矢口否認右揭犯行，辯稱：伊並未對乙○○恐嚇，錄音帶聲音非
    伊的云云。於本院審理時另辯稱：伊沒有於八十一年一月十一日與乙○○說「當
    心你一條命」等語，聲音不是伊的。電話錄音裡雖有「你給我保密，若中途發生
    事情，你全家狗命都沒有．．．．」等語、「他媽的我會給你活得比死還痛苦」
    這段話，但不是伊講的，聲音不是伊的。伊確無恐嚇乙○○，原判決可易科罰金
    ，伊想小事情，故未上訴云云。
（一）惟查，右揭事實，業據被告人乙○○指訴綦詳，且有電話錄音帶一捲及錄音帶
      譯文一份在卷可稽，並經原審及本院當庭播放錄音帶內容勘驗結果，與錄音帶
      譯文所示相同，此有原審八十八年六月十五日審判筆錄及本院八十九年一月二
      十一日訊問筆錄附卷可按。被告雖一再辯稱錄音內容非其聲音云云。惟查本院
      將上開告訴人所提出之錄音帶送法務部調查局鑑定結果，證實送鑑證物錄音帶
      譯文部份疑似甲○○之聲音與本人聲音音質相同。有法務部調查局八十九年三
      月三十日鑑定通知書一份附卷可按，自不容被告空言否認。又告訴人乙○○於
      八十九年一月三十一日庭呈本院之八十二年二月十五日電話錄音內容確有：「
      我是甲○○，有什麼事情你跟我講，我跟你講，你要我錢，又要我去。我那天
      跟你講過，你要逼我走投無路，你會得不償失，你自己看著辦，陳春梅沒有錢
      ，這個錢等於我在付，不是陳春梅在付，你了解嗎？你也要我的錢，也要我去
      關，他媽的，我跟你講，到時候我會給你不死，我會給你比死還痛苦的生活，
      我跟你講，假如你要逼我走投無路，假如你正常走，錢我會還你」等對話內容
      ，質之告訴人：「（問告訴人：你給我保密，若中途發生事情，你全家狗命都
      沒有．．．．等語何人說？）答：被告說」。質之被告「（問被告：係你說？
      ）答：有這段話但不是我講的」。「（問告訴人：這段【他媽的，我會給你活
      得比死還痛苦】係何人講？）答：被告於八十二年二月十五日講的」。「（問
      被告：有何意見？）答：有這段內容，但不是我講的，聲音不是我的」等語（
      本院八十九年一月二十一日訊問筆錄）。從上，被告對於錄音內容確有上述恐
      嚇言語並不否認，雖否認係其聲音，已不足採信。
（二）依上述錄音帶所交談之內容，確實為被告與乙○○間談及被告前開詐欺案件中
      所積欠之債務如何解決事宜，被告於電話中談及為何其以告訴人名義向銀行貸
      款核撥之一百萬元無法領出之原因，以及告訴人談及被告曾提示予渠看之領款
      單並非銀行所開立之支票乙節，該等細節，應均僅係被告及告訴人雙方所知悉
      之情事，且參酌其中八十二年二月十五日電話談話內容，係因被告與告訴人乙
      ○○於前開詐欺案件於第一審法院和解後，被告未依約履行和解條件，乙○○
      乃於八十二年二月十五日電找和解保證人即被告當時之同居人陳春梅，以求解
      決，並非電找被告，適為被告所親自接聽，並當場表明其係甲○○，而與告訴
      人對話之情形，此有上開錄音帶及譯文足考，被告上開辯解，無非事後卸責之
      詞，不足採信。本件事證明確，被告犯行堪予認定。
二、核被告甲○○所為，係犯刑法第三百零五條之恐嚇危害安全罪。其先後二次犯行
    ，時間緊接，犯罪構成要件相同，顯係基於概括之犯意為之，為連續犯，依法應
    一罪論並加重其刑，原審予以論罪科刑，固非無見，惟查被告於八十二年二月十
    五在電話中以言語對乙○○恐嚇稱：我那天跟你講過，你要逼我走投無路，你會
    得不償失，你自己看著辦，你也要我的錢，也要我去關，到時候我會給你不死，
    我會給你比死還痛苦的生活等恐嚇部分，有告訴人提出並經鑑定確係被告聲音之
    錄音帶內容及譯文可稽，有如上述，被告此部分犯行，罪證明確，原審不察，認
    八十二年二月十五日該次雙方談話內容中，被告並無何對告訴人出言恐嚇，尚難
    遽認被告甲○○該部分亦有恐嚇犯行，惟公訴人認此部分與前開已起訴部分有連
    續犯之裁判上一罪關係，而不另為無罪判決諭知，自有未洽。故檢察官上訴意旨
    指稱被告於八十二年二月十五日之電話中卻有恐嚇告訴人之話語為由，請將原判
    決撤銷，更為適當合法之判決，應認上訴為有理由，應由本院將原判決撤銷改判
    ，爰審酌被告素行、犯罪動機、目的、手段、所生危害與犯後矢口狡辯，不具悔
    意等一切情狀，量處如主文第二項所示之刑，並諭知易科罰金之折算標準。
據上論斷，應依刑事訴訟法第三百六十九條第一項前段、第三百六十四條、第二百九
十九條第一項前段，刑法第五十六條、第三百零五條、第四十一條，罰金罰鍰提高標
準條例第一條前段、第二條，判決如主文。
本案經檢察官吳慎志到庭執行職務。
中    華    民    國    八十九    年      五        月        四        日
                            臺灣高等法院刑事第十七庭
                                審判長法  官  陳  正  雄
                                      法  官  林  勤  純
                                      法  官  許  錦  印
右正本證明與原本無異。
不得上訴。
                                      書記官  黃  德  煌
中    華    民    國    八十九    年      五        月        十一      日
附錄本案論罪科刑法條：
刑法第三百零五條
以加害生命、身體、自由、名譽、財產之事，恐嚇他人致生危害於安全者，處二年以
下有期徒刑、拘役或三百元以下罰金。


司法院資訊處製作；財團法人民間司法改革基金會備份。
